【裁判字號】    97,訴,5259
【裁判日期】    980117
【裁判案由】    毒品危害防制條例
【裁判全文】
臺灣板橋地方法院刑事判決              97年度訴字第5259號
公  訴  人  臺灣板橋地方法院檢察署檢察官
被      告  甲○○
上列被告因違反毒品危害防制條例案件，經檢察官提起公訴（97
年度毒偵字第9187號），被告於準備程序中對被訴之事實為有罪
陳述，本院合議庭裁定由受命法官獨任行簡式審判程序，並判決
如下：
    主  文
甲○○施用第一級毒品，累犯，處有期徒刑捌月。
    事  實
一、甲○○（原名鍾雅芳）前有竊盜、麻醉藥品管理條例、肅清
    煙毒條例等犯罪科刑紀錄，最近一次於民國九十四間因竊盜
    案件，經本院以九十四年度簡字第四三八五號判處有期徒刑
    三月確定，又因違反毒品危害防制條例案件，經臺灣臺北地
    方法院以九十五年度訴字第六一八號判處有期徒刑十月、五
    月，應執行有期徒刑一年二月，經最高法院以九十五年度台
    上字第七二三五號駁回上訴確定，嗣上開各罪經減刑並定應
    執行有期徒刑八月，於九十六年十月十三日縮刑期滿執行完
    畢。其間，於八十六年間因違反肅清煙毒條例案件，經本院
    以八十六年度訴字第二八七四號就施用毒品罪部分判處有期
    徒刑三年六月，就非法吸用化學合成麻醉藥品罪部分判處有
    期徒刑四月，嗣因毒品危害防制條例公布施行，經臺灣高等
    法院以八十七年度上訴字第一六八０號裁定送勒戒處所觀察
    、勒戒後，認有繼續施用毒品傾向，又經同法院以八十七年
    度上訴字第一六八０號裁定令入戒治處所施以強制戒治，經
    臺灣高等法院以八十七年度上訴字第一六八０號裁定停止戒
    治，於八十八年八月二十七日強制戒治期滿，經臺灣高等法
    院以八十七年度上訴字第一六八０號為免刑判決確定；又於
    八十八年間因施用毒品案件，經本院以八十八年度毒聲字第
    三三五０號裁定送勒戒處所觀察、勒戒後，認有繼續施用毒
    品之傾向，復經本院以八十八年度毒聲字第三七０九號裁定
    令入戒治處所施以強制戒治，經本院以八十九年度毒聲第一
    六一九號裁定停止戒治，於八十九年六月二十四日戒治期滿
    ，並經臺灣板橋地方法院檢察署檢察官以八十九年度戒毒偵
    字第四六０號為不起訴處分確定。另於九十四年間因施用毒
    品案件，經臺灣桃園地方法院以九十四年度毒聲字第一五五
    五號裁定送勒戒處所觀察、勒戒，及於九十五年間因施用毒
    品案件，經臺灣桃園地方法院於以九十五年度毒聲字第二七
    四號裁定送勒戒處所觀察、勒戒，經執行其一觀察、勒戒後
    ，認有繼續施用毒品之傾向，經同法院以九十五年度毒聲字
    第五０二號裁定令入戒治處所施以強制戒治，於九十六年二
    月十四日執行完畢，經臺灣桃園地方法院檢察署檢察官以九
    十六年度戒毒偵字第六七號為不起訴處分確定。
二、詎甲○○未知悔悟，明知海洛因、甲基安非他命分別係毒品
    危害防制條例所規定之第一級、第二級毒品，不得非法持有
    、施用，竟於上開強制戒治執行完畢釋放後五年內，基於施
    用第一級毒品海洛因、第二級毒品甲基安非他命之犯意，於
    九十七年九月十八日下午三時許，在臺北縣板橋市○○路與
    民生路口附近所停放車輛內，以將毒品海洛因、甲基安非他
    命摻水稀釋置於注射針筒內並注射至身體之方式，同時施用
    第一級毒品海洛因、第二級毒品甲基安非他命。嗣於九十七
    年九月十八日晚間某時，在臺北縣板橋市○○路○段十六號
    住處樓下為警攔檢時，發現其前有施用毒品犯罪紀錄，經警
    採集甲○○之尿液送驗，結果呈毒品海洛因代謝物嗎啡、甲
    基安非他命陽性反應，始悉上情。
三、案經臺北縣政府警察局新莊分局報請臺灣板橋地方法院檢察
    署檢察官偵查起訴。
    理  由
一、訊據被告甲○○對於上揭時地，施用第一級毒品海洛因、第
    二級毒品甲基安非他命之事實，於本院審理中坦承不諱。又
    被告經警查獲所採集尿液經送鑑定，亦呈海洛因代謝物嗎啡
    、甲基安非他命陽性反應，有臺灣檢驗科技股份有限公司九
    十七年十月七日（檢體編號Ｄ0000000號）濫用藥物
    尿液檢驗報告在卷可稽。復依本院歷來審判經驗得知，海洛
    因、甲基安非他命之施用方式，依施用者之使用習慣而有所
    不同，並無固定之施用方式，且確實有施用者係將上述二種
    毒品同時放置於注射針筒並加水注射之方式而予以施打注射
    之情形；並參以本件警方查獲被告時並未扣得玻璃球、吸食
    器等一般常見施用甲基安非他命之工具，是被告於本院審理
    中供稱其於九十七年九月十八日下午三時許將第一級毒品海
    洛因、第二級毒品甲基安非他命加水稀釋置於注射針筒內，
    再注射至身體之方式，同時施用海洛因、甲基安非他命等語
    ，堪以採信。又被告前有事實欄一所載施用毒品之觀察、勒
    戒及強制戒治執行完畢紀錄，有臺灣高等法院被告前案紀錄
    表附卷可憑，足認其係強制戒治執行完畢釋放後五年內再犯
    施用第一級、第二級毒品罪，應追訴處罰。本案事證明確，
    被告犯行洵堪認定，應依法論科。
二、按海洛因、甲基安非他命係毒品危害防制條例第二條第二項
    第一款、第二款所明定之第一級、第二級毒品，不得非法持
    有、施用。核被告所為，係犯毒品危害防制條例第十條第一
    項之施用第一級毒品海洛因罪，及同條第二項之施用第二級
    毒品甲基安非他命罪。其施用第一級毒品海洛因前持有海洛
    因，施用第二級毒品甲基安非他命前持有甲基安非他命之低
    度行為，應為施用海洛因、甲基安非他命之高度行為所吸收
    ，不另論罪。又被告係同時將海洛因及甲基安非他命摻水置
    於注射針筒內，並注射至身體之方式施用，有如前述，是被
    告以一施用行為同時施用毒品海洛因、甲基安非他命，成立
    想像競合犯，應依刑法第五十五條之規定，從一重論以毒品
    危害防制條例第十條第一項之施用第一級毒品海洛因罪。至
    公訴意旨認被告上開所犯施用第一級毒品、第二級毒品罪，
    應予分論併罰一節，因無積極證據足以證明被告係於不同時
    間分別施用上開二種毒品，此部分公訴論罪之意旨，尚非足
    採。末查，被告有事實欄一所載之犯罪執行完畢紀錄，有前
    開臺灣高等法院被告前案紀錄表在卷可按，其於有期徒刑執
    行完畢後五年內，故意再犯本件有期徒刑以上之罪，為累犯
    ，應依刑法第四十七條第一項規定加重其刑。爰審酌被告犯
    罪之動機、目的、手段，施用毒品犯罪戕害一己之身心健康
    ，尚未對他人造成實際損害，及其有幼子需扶養之家庭狀況
    ，暨犯後坦承犯行之態度等一切情狀，量處如主文所示之刑
    。
據上論斷，應依刑事訴訟法第二百七十三條之一第一項、第二百
九十九條第一項前段，毒品危害防制條例第十條第一項、第二項
，刑法第十一條前段、第五十五條、第四十七條第一項，判決如
主文。
本案經檢察官李巧菱到庭執行職務。
中    華    民    國    98    年    1     月    17    日
                  刑事第十三庭  法  官  楊 志 雄
以上正本證明與原本無異。
如不服本判決應於送達後十日內向本院提出上訴狀。
                                書記官  陳 春 銘
中    華    民    國    98    年    1     月    17    日
附錄本案論罪科刑法條全文：
毒品危害防制條例第十條
施用第一級毒品者，處六月以上五年以下有期徒刑。
施用第二級毒品者，處三年以下有期徒刑。


司法院資訊處製作；財團法人民間司法改革基金會備份。
